臺灣宜蘭地方法院刑事判決　
110年度易字第72號
公  訴  人  臺灣宜蘭地方檢察署檢察官
被      告  王文燦

                    籍設宜蘭縣○○市○○路000號0樓（宜蘭○○○○○○○○○）


上列被告因竊盜案件，經檢察官提起公訴（109年度偵字第7322
號），本院判決如下：
    主  文
王文燦犯竊盜罪，累犯，處有期徒刑肆月，如易科罰金，以新臺
幣壹仟元折算壹日。
    犯罪事實
一、王文燦意圖為自己不法之所有，基於竊盜之犯意，於民國10
    9年11月29日23時25分，在宜蘭縣○○市○○路00○00號前，徒手
    竊取林晴鴻所有之鋁窗1扇、鐵門1扇及林晴鴻所管領、綽號
    「阿傑」所有(林晴鴻所雇為其施工之人)之鐵梯1把、手推
    車1臺(下稱本案遭竊物品)。王文燦得手後，將贓物放在上
    開竊得之手推車上欲逃逸之際，為宜蘭縣政府警察局宜蘭分
    局進士派出所員警陳特龍執行巡邏勤務時發現上情，並當場
    逮捕，扣得本案遭竊物品(已發還林晴鴻保管)，始悉上情。
二、案經宜蘭縣政府警察局宜蘭分局報告臺灣宜蘭地方檢察署檢
    察官偵查起訴。
    理  由
一、證據能力之說明：
(一)按被告以外之人於審判外之陳述，雖不符刑事訴訟法第159
    條之1至第159條之4規定，而經當事人於審判程序同意作為
    證據，法院審酌該言詞陳述或書面陳述作成時之情況，認為
    適當者，亦得為證據；當事人、代理人或辯護人於法院調查
    證據時，知有第159條第1項不得為證據之情形，而未於言詞
    辯論終結前聲明異議者，視為有前項之同意，刑事訴訟法第
    159條之5規定甚明。查本判決所引用之被告以外之人於審判
    外之供述證據，檢察官、被告王文燦對各該證據能力均不爭
    執(見本院卷第147頁)，且至言詞辯論終結前，均未聲明異
    議，本院審酌上開證據方法於製作時之情況，尚無違法不當
    ，應認以之作為證據應屬適當。
(二)本案所引用之非供述證據，經本院審酌與本案被告被訴犯罪
    事實具有關連性，且無證據證明係實施刑事訴訟程序之公務
    員違背法定程序所取得，亦無證據證明有何偽造、變造之情
    事，依刑事訴訟法第158條之4之反面解釋，自應認均具有證
    據能力，得作為證據，合先敘明。
二、認定犯罪事實所憑之證據及理由：
(一)訊據被告王文燦固坦承有於犯罪事實欄所載時、地，拿取本
    案遭竊物品等情不諱，惟矢口否認有何竊盜之犯行，辯稱：
    我認為這些東西都是廢棄物，而且危害交通等語。
(二)惟查：
  ⒈被告有於犯罪事實欄所載之時、地，徒手拿取本案遭竊物品
    等情，業據被告供承不諱，並經證人即被害人林晴鴻於警詢
    及本院審理中、證人即查獲員警陳特龍於本院審理中證述明
    確（見警卷第1-6、8-10頁、偵卷第14頁、本院卷第194-198
    頁），並有宜蘭縣政府警察局宜蘭分局扣押筆錄、扣押物品
    目錄表及現場照片8張等證據附卷可佐(見警卷第17-19、22-
    25頁)，此部分事實，首堪認定。
  ⒉證人即被害人林晴鴻於警詢中證稱：我到場時警方向我求證
    有無同意現場的一名男子搬運我的財物，我當時直接否認，
    並且現場表明我的財物是遭竊沒錯，警方才將現場的男子列
    為犯嫌當場查獲。本案遭竊物品我放在宜蘭市○○路00○00號
    門口我的私人土地上。那些東西只是我暫時整修拆下來放著
    而已，以後還要安裝使用，我都有整齊放置，並非廢棄物品
    等語(見警卷第9頁)。顯見被告明知本案遭竊物品非其所有
    ，亦未經所有人之同意，即將本案遭竊物品移置於自己實力
    支配下，所為自屬意圖為自己不法所有而構成竊盜罪。
  ⒊被告雖辯稱：我覺得那些東西似乎會危害機車或行人的安全
    ，包含沒有圍黃色的警戒線。有人告訴我大約的地點，我就
    走路過去，碰碰運氣看能不能看到那些東西，我是想把這些
    東西拿去送給資源回收的人等語(見本院卷第269頁)，然據
    證人即被害人林晴鴻於本院審理中具結證稱：當時東西是放
    在我家房屋前面的空地比較靠我房屋的地方，放置距離馬路
    大約5米，還是屬於我家的範圍。拆下來的東西不會危害交
    通，我家跟馬路有個水泥的高低落差。看得出來是屬於我家
    的範圍，這個很明顯。車子根本開不上去，一般來講人不會
    走上去。那些東西是我拆房子的東西，都是可以賣錢的，鐵
    門我之後還要再安裝到房屋，鋁窗是拆除後工人可以拿去賣
    ，折價我的工程款，並未生鏽。推車是當時施工的人留下的
    工具，不可能不要，空地還有一些拆除下來的建築廢料等語
    (見本院卷第194-196頁)；證人即查獲員警陳特龍於本院審
    理中具結證稱：當時看到被告把推車推到距離44之34號10公
    尺的馬路中間，當時是半夜，而且被告也不像是工人，且雨
    下很大，我們認為可疑就把被告攔下來。鋁門窗是舊品，但
    外型完整，沒有折彎的情形。不會覺得是別人不要的，都是
    完好的物品等語(見本院卷197-198頁)。依證人林晴鴻所述
    ，本案遭竊物品均仍在其自有土地上，且其土地與一般馬路
    有高低差，自不可能有被告所稱危害機車或行人安全之可能
    ，倘若本案遭竊物品確實有阻擋道路之情況，被告理應將本
    案遭竊物品移向靠近被害人林晴鴻房屋之方向，被告卻大費
    周章將本案遭竊物品以手推車推離現場，顯與常情不符。而
    本案遭竊物品雖堆置於被害人林晴鴻住處門外空地，然外型
    均尚屬完整，有現場照片4張在卷足參(見警卷第24-25頁)，
    且依證人林晴鴻、陳特龍之證述，本案遭竊物品並無久未使
    用而可能使人誤認為廢棄物之情，且本案現場尚有其餘建築
    廢料，被告僅拿取尚有價值之本案遭竊物品，足徵被告知悉
    本案遭竊物品仍為他人管領持有中，其無將本案遭竊物品據
    為己有或資源回收等處分之權，卻未經同意擅自將本案遭竊
    物品帶離現場，是被告前揭所辯，核屬事後卸責之詞，不足
    採信。 
(三)綜上，本案事證明確，被告上開竊盜犯行，堪以認定，應依
    法論罪科刑。
三、論罪科刑
(一)核被告所為，係犯刑法第320條第1項之竊盜罪。又被告曾因
     多件竊盜案件，經本院以107年度聲字875號裁定應執行有
    期徒刑1年11月，經抗告駁回確定；復因竊盜及偽造文書案
    件，經本院以106年度聲字806號裁定應執行有期徒刑8月；
    又因傷害案件，經本院以106年度簡上字44號判決判處有期
    徒刑4月確定；又因竊盜案件，經本院以106年度易字322號
    判決判處有期徒刑4月、3月確定，上揭傷害及竊盜案件，復
    經本院以108年度聲字71號裁定應執行有期徒刑10月，上開
    經裁定應執行之案件接續執行，於109年4月10日執行完畢，
    接續執行拘役後於109年6月24日因拘役執行完畢出監，有臺
    灣高等法院被告前案紀錄表1份在卷可稽，其受有期徒刑執
    行完畢後，5年以內故意再犯本件有期徒刑以上之罪，為累
    犯。而參照司法院大法官釋字第775號解釋意旨，本院斟酌
    被告之品行及其他刑法第57條所列事項裁量之結果，被告構
    成累犯之前科紀錄為竊盜罪，又再犯本案之竊盜罪，具有特
    別惡性及對刑罰反應力薄弱之情形，認本案縱於加重最低本
    刑之處斷刑範圍內再依後述審酌事項量處具體之宣告刑，並
    無罪刑不相當之情形，爰依刑法第47條第1項之規定加重其
    刑，並依比例原則及罪刑相當原則為刑之量定。
(二)爰以行為人之責任為基礎，審酌被告除前揭構成累犯之部分
    外，尚有賭博、妨害自由、妨害兵役、殺人未遂、偽造印文
    、多次竊盜、傷害、強盜、偽造文書、誣告、妨害公務等前
    案紀錄，有臺灣高等法院被告前案紀錄表1份在卷可稽，足
    見被告素行非佳，欠缺法治觀念，率爾拿取他人財物。而被
    告經歷前揭教訓，卻未能謹慎其行，進而竊取本案遭竊物品
    ，造成被害人財產侵害，且犯後飾詞否認犯行，難認有所悔
    意，犯後態度不佳。惟念被告本案所竊物品，終據警方查獲
    ，並發還予被害人，兼衡本案遭竊物品之價值、被告犯罪動
    機、手段、目的及犯罪情節暨被告於審理中自陳國中畢業之
    智識程度、以中度殘障補助維生之經濟狀況等一切情狀(見
    本院卷第269頁)，量處如主文所示之刑，並諭知易科罰金之
    折算標準。
四、按犯罪所得已實際合法發還被害人者，不予宣告沒收或追徵，刑法第38條之1第5項定有明文。經查，本件被告之犯罪所得即竊得之鋁窗1扇、鐵門1扇、鐵梯1把、手推車1臺等物，均已實際發還予被害人保管，此有贓物認領保管單1份存卷可查(見警卷第21頁)，爰不予宣告沒收。
據上論斷，應依刑事訴訟法第299條第1項前段，刑法第320條第1
項、第47條第1項、第41條第1項前段，刑法施行法第1條之1第1
項，判決如主文。
本案經檢察官吳志成提起公訴；檢察官劉憲英到庭執行職務。
中　　華　　民　　國　　111 　年　　1 　　月　　18　　日
                  刑事第三庭審判長法　官　許乃文        
　　　　　　　　　　　　　　　　　法  官  游欣怡
                                  法  官  劉芝毓
以上正本證明與原本無異。
如不服本判決應於收受送達後二十日內向本院提出上訴書狀，並
應敘述具體理由；其未敘述上訴理由者，應於上訴期間屆滿後二
十日內向本院補提理由書(均須按他造當事人之人數附繕本)「切
勿逕送上級法院」。
                                  書記官  蕭亦倫
中　　華　　民　　國　　111 　年　　1 　　月　　18　　日
附錄本案論罪科刑法條：
中華民國刑法第320條
意圖為自己或第三人不法之所有，而竊取他人之動產者，為竊盜
罪，處五年以下有期徒刑、拘役或五十萬元以下罰金。
意圖為自己或第三人不法之利益，而竊佔他人之不動產者，依前
項之規定處斷。
前二項之未遂犯罰之。